【裁判字號】    89,訴,1207
【裁判日期】    890531
【裁判案由】    損害賠償
【裁判全文】
臺灣臺北地方法院民事判決  八十九年度訴字第一二○七號
    原      告  甲○○
    被      告  乙○○
右當事人間損害賠償事件，本院判決如左：
    主      文
被告應給付原告新台幣貳萬柒仟元。
原告其餘之訴駁回。
訴訟費用由被告負擔二十分之一，餘由原告負擔。
    事      實
甲、原告方面：
壹、聲明：被告應給付原告新台幣（下同）六十一萬零八百元。
貳、陳述：
  一、被告毆傷原告，原告所受之傷約七、八日痊癒，且被告業經台灣台北地方法院
      檢察署提起公訴，因而原告要求被告給付醫藥費二千三百元，眼鏡損害賠償七
      千元，甲種診斷書一千五百元，名譽損失三十萬元，精神損失三十萬元，共計
      六十一萬零八百元。
  二、原告現職為台灣省計程車駕駛員職業工會聯合會總幹事、台北市計程車運輸合
      作聯合社理事、台北市平安計程車運輸合作社理事、新時代日報台灣省總管理
      處副處長。
參、證據：提出(一)有限責任台北市平安計程車運輸合作社登記證影本一份、(二)醫療費
    用明細表一份、(三)收據三紙、(四)眼鏡收據一紙、(五)在職證明書一份為證。
乙、被告方面：
壹、聲明：駁回原告之訴。
貳、陳述：當時伊與原告為互毆，但伊沒有驗傷，不同意原告之請求。
    理      由
一、本件原告起訴主張被告毆傷原告，致原告傷害，為此提起本件訴訟，依侵權行為
    之法律關係，請求被告給付醫藥費二千三百元，眼鏡損害賠償七千元，甲種診斷
    書一千五百元，名譽損失三十萬元，精神損失三十萬元，共計六十一萬零八百元
    。被告則以其係與原告互毆，但沒有驗傷等語置辯。
二、原告主張被告於八十八年三月十日上午十時，在台北市○○○路高架橋下計程車
    司機休息站，毆打原告，致原告受有右鼻孔出血、兩側眼周圍皮下溢血腫脹、左
    側鼻周圍及鼻脊部挫傷、左側下腿部內出血、上腹部挫傷等傷害，業據其提出博
    仁綜合醫院醫療費用明細表一份為證，被告並不爭執原告受有傷害，且被告傷害
    之犯行，亦經本院刑事判處拘役二十日，如易科罰金以三百元折算一日，有本院
    八十八年度易字第三二一四號刑事判決一份為卷可稽，故原告主張故意侵權行為
    ，堪予認定。
三、按故意或過失，不法侵害他人之權利者，負損害賠償責任，又不法侵害他人之身
    體、健康、名譽或自由者，被害人雖非財產上之損害，亦得請求賠償相當之金額
    。其名譽被侵害者，並得請求為回復名譽之適當處分，民法第一百八十四條第一
    項前段、第一百九十五條分別定有明文，被告故意不法侵害原告之身體，致原告
    受有右鼻孔出血等傷害，已如前述，應對原告負損害賠償責任，以下茲就原告之
    請求，分項論述之：
    (一)醫藥費部分：原告主張其受有醫藥費二千三百元，及支付甲類診斷書一千五百
      元之損害，並提出博仁綜合醫院醫療費用明細表一份、收據三紙為證，然查，
      該博仁綜合醫院醫療費用明細固載明原告八十八年三月十日門診費用二千三百
      三十一元，惟其下方亦特別註記「以上所列醫療費用已由本院經向健保局申請
      費用，不另收費，僅供人壽公司證明」等語，是原告並未實際支出此醫藥費用
      ，尚不能向被告請求賠償。再當事人因傷害所支出之診斷書費用，非係因侵權
      行為所生財產上之損害，亦非治療傷害必需之費用，不能請求賠償，故原告請
      求被告賠償甲類診斷書一千五百元，亦無理由。
    (二)眼鏡損害部分：原告主張其眼鏡因被告傷害行為，亦有損害，故支出配鏡費用
      七千元，並提出宏昌隱型眼鏡行眼鏡收據一紙為證，查原告所受之傷害為右鼻
      孔出血、兩側眼周圍皮下溢血腫脹、左側鼻周圍及鼻脊部挫傷、左側下腿部內
      出血、上腹部挫傷等傷害，受傷處多在臉部，是被告之行為，自會造成眼鏡一
      併受損，此亦為被告所不爭執，則就原告因眼鏡受損之損害七千元，亦應負賠
      償之責。
    (三)名譽損失部分：原告主張因被告傷害行為，致其名譽受損，應賠償三十萬元；
      然查，被告之侵權行為，造成原告身體之傷害，而被告因原告之追訴，亦經法
      院以傷害罪判處拘役，故原告並未因被告之侵權行為，造成何名譽上之損害，
      其主張被告應賠償名譽損失三十萬元，尚乏依據。
    (四)精神損害賠償部分：原告主張因被告之侵權行為，其精神上遭受痛苦，爰請求
      非財產上損害賠償三十萬元；查原告現為台灣省計程車駕駛員職業工會聯合會
      總幹事、台北市計程車運輸合作聯合社理事、台北市平安計程車運輸合作社理
      事、新時代日報台灣省總管理處副處長，亦兼開計程車，於業界有一定之名望
      ，而其被告之傷害行為所受之皮下溢血腫脹、挫傷、內出血等，多為瘀傷，七
      、八日即復原，而被告先前做裁縫業，現在跑船，本院斟酌雙方之身分、資力
      及加害程度，認為此非財產上損害賠償以二萬元為當。
四、綜上所述，原告因被告之侵權行為，得請求被告賠償二萬七千元之損害，雖被告
    辯稱其當時與原告互毆，然其未驗傷等語，然此為原告所否認，且被告未舉證證
    明其亦受有傷害，復未能證明與原告互毆，自難認原告損害之發生，原告與有過
    失，而得減輕被告賠償之金額，所辯不足採信；從而，原告請求被告給付二萬七
    千元，為有理由，應予准許，逾此部分之請求，則為無理由，應予駁回。
五、結論：原告之訴為一部分有理由，一部分無理由，依民事訴訟法第七十九條但書
    ，判決如主文。
中      華      民      國    八十九    年      五      月    三十一    日
                              民事第二庭法      官  吳青蓉
右為正本係照原本作成
如對本判決上訴，須於判決送達後廿日內向本院提出上訴狀
中      華      民      國    八十九    年      六      月      一      日
                                        法院書記官  吳芳玉


司法院資訊處製作；財團法人民間司法改革基金會備份。
